臺灣高雄地方法院刑事判決                        九十一年度訴字第一四五八號
    公  訴  人  臺灣高雄地方法院檢察署檢察官
    被      告  甲○○
右列被告因毒品危害防制條例案件，經檢察官提起公訴（九十一年度偵字第三三七七
號）及移送併辦（九十一年度毒偵字第一九六五號），本院判決如左：
    主  文
甲○○連續施用第一級毒品，處有期徒刑柒月。
扣案之海洛因壹包（驗後淨重零點零玖公克、包裝重零點壹玖公克）沒收銷燬之。
    事  實
一、甲○○前因施用第一級毒品海洛因案件，經本院以八十八年度毒聲字第二三四七
    號裁定送臺灣高雄看守所附設勒戒處所觀察、勒戒後，認無繼續施用毒品之傾向
    ，業由臺灣高雄地方法院檢察署檢察官於八十八年四月六日，以八十八年度偵字
    第八二五三號不起訴處分確定。詎仍不知悔改，明知海洛因係毒品危害防制條例
    所明定之第一級毒品，不得持有及施用，竟基於概括犯意，自前案不起訴處分確
  定後五年內之九十一年二月六日十八時許，在高雄市○鎮區鎮○街九一號慈德宮
    廁所內，以將第一級毒品海洛因羼水用針筒注射之方式，施用第一級毒品海洛因
    一次後，旋於九十一年二月六日十八時三十分許，為警在上址查獲，並扣得第一
    級毒品海洛因（驗後淨重０、０九公克，包裝重０、一九公克），經檢察官訊畢
    後交保在外。甲○○復承上之犯意，於九十一年四月二日中午在高雄市○○區○
    ○街二三號五樓住處，再次以海洛因羼水注射之方式，施用第一級毒品海洛因一
    次，嗣於九十一年四月四日凌晨三十分許經警採尿送驗後查獲，並經本院於九十
    一年四月四日以九十一年度毒聲字第一八二八號裁定送觀察、勒戒後，認甲○○
    仍有繼續施用毒品之傾向；再經本院於九十一年四月三十日以九十一年度毒聲字
    第二三一０號裁定令入戒治處所施以強制戒治迄今。
二、案經高雄市政府警察局前鎮分局移送臺灣高雄地方法院檢察署檢察官偵查起訴及
    移送併辦。
    理  由
一、右揭事實，業據被告甲○○於警偵訊及本院審理時坦認不諱，且被告於查獲時所
    採之尿液，均經檢出有嗎啡陽性反應，有高雄市立凱旋醫院煙毒尿液檢驗成績書
    、高雄市政府衛生局煙毒尿液檢驗成績書各一紙附卷；復有經送法務部調查局鑑
    定確係海洛因一包扣案（驗後淨重０、０九公克、包裝重０、一九公克）及該鑑
    定通知書一紙在卷足憑，應認被告自白連續施用第一級毒品海洛因之犯行與事實
    相符。又被告前因施用第一級毒品海洛因案件，經本院以八十八年度毒聲字第二
    三四七號裁定送觀察、勒戒後，認無繼續施用毒品之傾向，已由臺灣高雄地方法
    院檢察署檢察官於八十八年四月六日以八十八年度偵字第八二五三號為不起訴處
    分確定乙節，有該裁定書、不起訴處分書各一紙在卷足憑。其於前揭不起訴處分
    確定後五年內再犯本件毒品危害防制條例第十條第一項之罪，經裁定送觀察、勒
    戒，認有繼續施用毒品傾向，亦有臺灣高雄地方法院九十一年度毒聲字第一八二
    八號裁定及臺灣高雄看守所附設勒戒處所九十一年四月十五日高所坤戒勒字第六
    二六號函送之證明書一份附卷可參，並經本院於九十一年四月三十日以九十一年
    度毒聲字第二三一０號裁定令入戒治處所強制戒治一年迄今，有各該裁定書及臺
    灣高等法院被告全國前案紀錄表附卷可按，其於不起訴處分確定五年內二犯毒品
    危害防制第十條第一項之施用第一級毒品罪之犯行明確，依法應予論科。
二、核被告甲○○所為，係犯毒品危害防制條例第十條第一項之施用第一級毒品罪。
    被告持有毒品後進而施用，其持有之低度行為已為施用之高度行為所吸收，不另
    論罪。又被告先後二次施用毒品之行為，時間緊接，犯罪構成要件相同，顯係出
    於概括之犯意為之，為連續犯，應依刑法第五十六條之規定以一罪論，並加重其
    刑。爰審酌被告經檢察官依初次觀察、勒戒後無繼續施用傾向為由為不起訴處分
    確定後，猶繼續施用毒品，顯不知悔改警惕且無戒除之決心，及其所犯乃自戕之
    行為，尚無危及他人，且坦承犯行，態度良好等一切情狀，量處如主文所示之刑
    ，以資懲儆。扣案之第一級毒品海洛一包（驗後淨重０、０九公克，包裝重０、
    一九公克），依毒品危害防制條例第十八條第一項前段之規定沒收銷燬之；至供
    被告施用第一級毒品海洛因所用之注射針筒並未扣案，且經被告陳明已丟棄等語
    在卷，復無證據證明尚屬存在，爰不併予宣告沒收，附此敘明。又公訴人移送併
    辦部分（九十一年度毒偵字第一九六五號），除經被告坦認有施用第一級毒品海
    洛因，並有高雄市政府衛生局煙毒尿液檢驗成績書一紙在卷可憑，為本件起訴效
    力所及外，另被告該次尿液亦檢驗出有甲基安非他命陽性反應，則被告究有無涉
    嫌施用第二級毒品安非他命之犯行部分，因未經起訴，且與本件犯意各別，行為
    互殊，並無連續犯之裁判上一罪之關係，是本院自不得併予審究，而宜交由檢察
    官另行偵辦，附此敘明。
據上論斷，應依刑事訴訟法第二百九十九條第一項前段，毒品危害防制條例第十條第
一項，第十八條第一項前段，刑法第十一條、第五十六條，判決如主文。
中      華      民      國    九十一    年      五      月    三十一    日
                                  臺灣高雄地方法院刑事第三庭
                                      法    官  柯彩燕
右正本證明與原本無異。
如不服本判決，應於判決送達後十日內，向本院提出上訴狀。
                                書記官    楊真芬
中    華    民    國      九十一      年      六      月      三      日
